ACORDAO-COMPLETO-2387406

ACÓRDÃO DE RELAÇÃO

ACÓRDÃO DE RELAÇÃO 2903/2019 ATA 47/2019 - PLENÁRIO

Acórdão 2903/2019-TCU-Plenário
Vista esta solicitação encaminhada pela ministra da Agricultura, Pecuária e Abastecimento de prorrogação do prazo, até 1º/12/2020, para apresentação de duas tomadas de contas especiais relativas a ajustes firmados pela então Secretaria Especial de Agricultura Familiar e do Desenvolvimento Agrário - Sead.
Considerando que a Instrução Normativa - TCU 71/2012, com a redação alterada pelo Acórdão 957/2017-TCU-Plenário (artigo 19-A) , fixou prazo até 1º/12/2018 para encaminhamento a este Tribunal das tomadas de contas especiais cujas datas de início de contagem, na forma dos artigos 4º, § 1º, 11 e 13, são anteriores a 12/12/2016, data da publicação da Instrução Normativa - TCU 76/2016, que alterou aquela norma;
considerando que este Tribunal já havia prorrogado o prazo para envio de processos de interesse da Casa Civil da Presidência da República até 1º/12/2019, conforme o Acórdão 87/2019-TCU-Plenário, da minha relatoria, entre os quais os dois de que trata este processo;
considerando que a Secretaria de Controle Externo de Tomada de Contas Especial - SecexTCE opinou pelo acolhimento do pleito (peças 5/6) ;
considerando que, consoante análise da unidade técnica, a presente solicitação preenche os requisitos fixados por este Tribunal;
considerando que consta na documentação ora enviada pela solicitante que, dos 17 processos objeto do Acórdão 87/2019-TCU-Plenário, apenas dois se encontram pendentes de instauração da tomada de contas especial (peça 3) ;
considerando que, embora o TCU tenha fixado o referido prazo de 1º/12/2018 no intuito de induzir a adoção de medidas tendentes a superar as dificuldades vivenciadas pelos entes da Administração Pública Federal na análise de prestações de contas de ajustes firmados, a SecexTCE  afirmou que providências têm sido implementadas a fim de diminuir os estoques e tornar mais relevante essa análise das prestações de contas;
os ministros do Tribunal de Contas da União, reunidos em sessão de Plenário, ACORDAM, por unanimidade, com fundamento nos artigos 11, § 2º, e 12 da Instrução Normativa - TCU 71/2012, alterada pela Instrução Normativa - TCU 76/2016, 143, inciso V, alínea "e", e 169, inciso V, do Regimento Interno, em: 
 (i) conceder prorrogação até 1º/12/2020 para o envio das tomadas de contas especiais relativas aos Contratos de Repasse 0329670-63 e 0276335-60; 
 (ii) alertar à solicitante que o descumprimento do referido prazo pode caracterizar grave infração à norma legal e sujeitar a autoridade administrativa omissa às sanções legais; 
 (iii) encaminhar cópia deste acórdão e da instrução à peça 5 ao Ministério da Agricultura, Pecuária e Abastecimento e à Controladoria-Geral da União; e 
 (iv) arquivar os autos. 
	
1. Processo TC-Processo 038.296/2019-5 (SOLICITAÇÃO) 
	1.1. Classe de Assunto: VII.
	1.2. Solicitante: Ministra Tereza Cristina Corrêa da Costa Dias.
                   1.3. Unidade: Ministério da Agricultura, Pecuária e Abastecimento.
	1.4. Relatora: ministra Ana Arraes.
	1.5. Representante do Ministério Público: não atuou.
	1.6. Unidade Técnica: Secretaria de Controle Externo de Tomada de Contas Especial (SecexTCE) .
	1.7. Representação legal: não há.
	1.8. Determinações/Recomendações/Orientações: não há.

ANA ARRAES

não há.

Não atuou.

SOLICITAÇÃO (SOLI)

Secretaria de Controle Externo de Tomada de Contas Especial (SecexTCE).